【裁判字號】    97,上訴,2605
【裁判日期】    971127
【裁判案由】    偽造文書等
【裁判全文】
臺灣高等法院臺中分院刑事判決        97年度上訴字第2605號
上  訴  人  臺灣臺中地方法院檢察署檢察官
上  訴  人
即  被  告  乙○○
                    現於臺灣臺中戒治所執行中
上列上訴人因被告偽造文書等案件，不服臺灣臺中地方法院97年
度訴字第2995號中華民國97年8月26日第一審判決(起訴案號：臺
灣臺中地方法院檢察署96年度偵字第25762號，97年度偵字第553
6、9843號），提起上訴，本院判決如下：
    主  文
原判決關於乙○○於96年12月24日11時50分許（即竊取辛○○財
物）所犯之竊盜罪及定應執行刑部分，暨被訴詐欺取財未遂部分
，均撤銷。
乙○○竊盜，累犯，處有期徒刑陸月。
被訴詐欺取財未遂部分，無罪。
其他上訴駁回。
上開撤銷改判有罪部分與上訴駁回部分所處之刑，應執行有期徒
刑參年壹月。「中油公司豐原大湳站」簽帳單上持卡人簽名欄內
偽造「郭志平」之署押壹枚沒收。
    犯罪事實
一、乙○○於民國94年12月28日曾犯竊盜等罪，經國防部高等軍
    事法院於以94年法仁判字第166號各判處有期徒刑10月、8月
    、6月，並定應執行有期徒刑1年10月確定，甫於96年6月2日
    因縮短刑期執行完畢，猶不知悔改。
二、乙○○因積欠地下錢莊債務，無力清償，竟意圖為自己不法
    所有之竊盜犯意，於96年8月24日下午3時30分許，在臺中市
    西屯區○○街277巷6弄7之6號，以撬開門鎖之方式，擅自侵
    入庚○○住處（未據告訴），行竊庚○○所有之華碩廠牌筆
    記型電腦（產品型號A9T、產品序號65N0AC074184）1部、數
    位相機1台、行動電話 5支（合計價值約新臺幣〈下同〉4萬
    元），得手後，乙○○隨即於96年8月24日下午3時許，將該
    筆記型電腦持往臺中縣豐原市○○路 204號吳郁政所經營之
    「翔裕通訊行」，以7000元之代價，轉售予不知情之吳郁政
    。嗣因吳郁政上網拍賣，經庚○○標購後，雙方約定於96年
    9月1日下午 3時30分許，在臺中縣豐原市○○路與和平路口
    前交貨時，當場為警查獲，並起出該部筆記型電腦。
三、乙○○又基於意圖為自己不法所有之竊盜犯意，於96年11月
    5日上午8時許，在臺中縣豐原市○○路○段272巷83弄42號，
    利用電動鐵捲門未關閉之機會，擅自侵入己○○住處（未據
    告訴)，行竊己○○所有之汽車鑰匙1副，用以竊走車牌號碼
    2K-4236號自小客車（價值約30萬元)，得手後，乙○○即將
    該自小客車及鑰匙交予真實姓名、年籍不詳之「洪明」。嗣
    於96年11月9日凌晨2時50分許，在臺中市○○路與大通街口
    ，經臺中市警察局第三分局偵查隊尋獲該自小客車。
四、乙○○復基於意圖為自己不法所有之竊盜犯意，於96年11月
    8日凌晨1時30分許，在臺中縣潭子鄉○○街33號前，見戊○○所有之車牌號碼7L—5858號自小客車停放該處，認為有機
    可趁，即執持其所有客觀上足以對人之生命、身體、安全構
    成威脅，具有危險性，堪為兇器使用之一字型螺絲起子1 支
    ，撬破該自小客車左後三角玻璃車窗（未據告訴），而開啟
    車門進入車內，行竊戊○○之皮包 1只，內有其夫郭志平之
    國民身分證、汽機車駕駛執照、全民健康保險卡各 1張，及
    戊○○之台新商業銀行（卡號0000000000000000號)信用卡1
    張等財物。乙○○於竊得戊○○之該張台新銀行信用卡後，
    隨即另基於行使偽造私文書及意圖為自己不法所有之詐欺取
    財犯意，先於96年11月8日凌晨2時54分許，駕駛前開行竊之
    車號2K-4236號自小客車，前往臺中縣豐原市○○路502號中
    油公司豐原大浦站之特約商店，持該張信用卡消費加油，致
    該特約商店之店員陷於錯誤，誤認其係有權使用該信用卡之
    人，而同意以該信用卡刷卡加油1350元，其並在該特約商店
    以電腦列印屬於私文書之簽帳單商店存根聯上，偽造「郭志
    平」之署押 1枚，並將該偽造完成之簽帳單商店存根聯持以
    行使交付予該特約商店之店員，足以生損害於戊○○、郭志
    平及台新商業銀行、該特約商店對於確認持卡人身分之正確
    性與財產之損害；復於96年11月8日凌晨3時22分許，前往臺
    中縣豐原市○○路 195號統一超商內所設置之自動櫃員機，
    持該張戊○○之台新商業銀行信用卡，欲辦理預借現金手續
    ，惟因輸入密碼錯誤，經該自動櫃員機拒絕交易。
五、乙○○再基於意圖為自己不法所有之竊盜犯意，於96年11月
    20日上午9時許，在臺中縣豐原市○○路 349巷7號，以其所
    有之鑰匙 1支打開該處門鎖，擅自侵入丁○○○住處（未據
    告訴），行竊丁○○○所有之黃金耳環1對（價值約2000元)
    ，得手後，乙○○即將該黃金耳環持往臺中市○○路之跳蚤
    市場，以 2、3000元之代價，轉售予不知名之攤商以換現花
    用。
六、乙○○又基於意圖為自己不法所有之竊盜犯意，於96年12月
    24日上午11時50分許，在臺中市○○區○○路219巷8號，以
    其所有之鑰匙1支打開該處門鎖，擅自侵入辛○○住處 ( 未
    據告訴)，行竊辛○○所有之金飾一批（包含黃金手環6條、
    黃金項鍊10條、黃金戒指8枚、黃金耳墜子10個，價值合計8
    萬元)、車牌號碼2503-GD號自小客車1部（含汽車鑰匙1支、
    價值約25萬元），得手後，乙○○即將該金飾持往臺中市某
    處電玩店，以 6萬多元之代價，轉售予綽號「阿龍」之男子
    換現花用，該自小客車則於96年12月底某日交予知情之唐明
    義收受，供為行搶之代步工具使用。嗣於97年1月22日凌晨2
    時50分許，在臺中縣潭子鄉○○村○○路○段354號，經臺中
    縣警察局豐原分局頭家派出所尋獲該自小客車，並經發還辛○○領回。而乙○○檢警機關尚未查知其涉犯本件竊盜犯行
    前，即向警員自首本件犯行，並接受裁判。
七、案經臺中縣警察局豐原分局、臺中市警察局第六分局報告臺
    灣臺中地方法院檢察署檢察官偵查起訴。
    理    由
壹、程序部分：
    按現行刑事訴訟法為保障被告之反對詰問權，排除具有虛偽
    危險性之傳聞證據，以求實體真實之發見，於該法第 159條
    第 1項明定被告以外之人於審判外之言詞或書面陳述，除法
    律有規定者外，不得作為證據。又被告以外之人於審判外之
    陳述，雖不符前4條之規定（即刑事訴訟法第 159條之1至同
    條之4)，而經當事人於審判程序同意作為證據，法院審酌該
    言詞陳述或書面陳述作成時之情況，認為適當者，亦得為證
    據；當事人、代理人或辯護人於法院調查證據時，知有第15
    9條第1項不得為證據之情形，而未於言詞辯論終結前聲明異
    議者，視為有前項之同意，刑事訴訟法第159條之5定有明文
    。本件檢察官及被告並未就卷內證據資料之證據能力有所爭
    執，且迄於本案言詞辯論終結前，均未主張有刑事訴訟法第
    159條第1項不得為證據之情形，是應認已同意卷內證據均得
    作為證據，且經本院審酌各該證據作成之情形，認以之為本
    案之證據亦無不適當之情形，應認本案調查之卷內證據均有
    證據能力，合先敘明
貳、實體部分：
甲、有罪部分：
一、訊據被告乙○○對其於上揭時地，行竊被害人庚○○、己○○、戊○○、郭志平、丁○○○、辛○○所有之財物得手，
    並持被害人戊○○所有之台新商業銀行信用卡冒名盜刷油品
    得手等情，均坦承不諱（見原審卷第33頁反面，本院卷第44
    頁、第61頁反面），核與被害人庚○○（見核退字第2438號
    偵卷第17至18、47至48頁）、己○○、戊○○、辛○○（以
    上見中縣豐警偵字第0970017977號警卷第23、26、29頁）、
    丁○○○（見中縣豐警偵字第0970002197號警卷第2、3頁）
    於警詢所為之指述，及吳郁政、唐明義於警詢供述之情節相
    符（見核退字第2438號偵卷第13至14頁、中縣豐警偵字第09
    70017977號警卷第19頁），並有台新銀行信用卡冒用明細、
    「中油公司豐原大浦站」簽帳單、被告持被害人戊○○之信
    用卡前往加油站盜刷加油為監視錄影器拍攝之翻拍照片、被
    告持被害人戊○○之信用卡前往統一超商欲盜用預借現金為
    監視器拍攝之翻拍照片、被害人庚○○提出之遺失機台聲明
    書、吳郁政提出之手機買賣讓渡書、吳郁政上網拍賣筆記型
    電腦之網拍紀錄、查獲吳郁政之現場照片、顯示被害人丁○○○住處所採集之指紋經比對結果確為被告之指紋之內政部
    警政署刑事警察局鑑驗書、臺中縣警察局豐原分局針對被害
    人丁○○○住處遭竊所為之現場勘查報告及現場蒐證照片、
    勘察採證同意書、臺中市警察局第六分局針對被害人庚○○
    住處遭竊所為之現場勘查報告及現場蒐證照片等在卷可稽，
    被告之自白與現有事證相符，應堪採信。本件事證已臻明確
    ，被告之犯行洵堪認定。
二、被告於本院雖另以：伊是主動說明犯案經過，應適用自首之
    規定等語。但查，有關犯罪事實欄二該部分（即竊取庚○○
    之財物），係吳郁政將被告所竊得之該部筆記型電腦上網拍
    賣，經庚○○發現後，乃託其友人上網標購，並與吳郁政約
    定於 96年9月1日下午3時30分許，在臺中縣豐原市○○路與
    和平路口前交貨之際，當場為警查獲，嗣經吳郁政之供述，
    因而查知被告涉犯本案，此業經庚○○、吳郁政於警詢陳述
    明確，並有手機買賣讓渡書（其上記載由被告出售該部筆記
    型電腦予吳郁政）在卷可查（見中分警偵字第0960030805號
    警卷第16頁），是此部分於被告向檢警機關自白犯罪之前，
    警察已掌握事證查知被告係犯罪行為人；有關犯罪事實欄三
    、四各該部分（即竊取己○○、戊○○之財物，並以戊○○
    之信用卡刷卡加油），據證人即承辦員警壬○○於本院證稱
    ：「我是負責戊○○、己○○部分的竊盜案，我們是依據被
    害人來報案之後，再根據自動提款機畫面查獲被告．．．因
    為我是被告轄區之管區員警，提款機畫面很清晰，一看就知
    道畫面上的人就是被告，他涉犯戊○○的案子。」、「（問
    ：怎麼查獲己○○的竊盜案？）我們是先去調加油站的監視
    錄影器察看，再從畫面上循線去調提款機的畫面，但是加油
    站的畫面當時被告沒有下車，只有拍到被告加油的過程。．
    ．加油站的畫面有拍到己○○該案失竊的小客車號碼。．．
    被告是先去加油再去提款，兩者時間相當接近，所以判斷這
    是被告所為。」等語（見本院卷第58頁），故此等部分警察
    機關亦係於被告自白犯罪之前，即已掌握事證查知被告係該
    案件之犯罪行為人；有關犯罪事實欄五該部分（即竊取丁○○○之財物），此部分警方係在丁○○○之住處採得被告之
    指紋，嗣經送請內政部警政署刑事警察局鑑結果，發現該指
    紋與被告檔存之左中指相符，而於被告自白犯罪之前，即已
    掌握事證查知被告係犯罪行為人，有內政部警政署刑事警察
    局鑑驗書、臺中縣警察局豐原分局針對被害人丁○○○住處
    遭竊所為之現場勘查報告及現場蒐證照片、勘察採證同意書
    在卷可查（見中縣豐警偵字第0970002197號警卷第4至15頁)
    ；有關犯罪事實欄六該部分（即竊取辛○○之財物），據證
    人即承辦員警丙○○於本院證稱：被告的友人唐明義曾經使
    用2503－GD號這部車子涉犯強盜罪，因被告之前曾涉犯另起
    竊盜案經豐原派出所查獲，當時該承辦員警有來頭家派出所
    的轄區調閱監視錄影帶，有拍到被告跟唐明義，所以在壬○○警員通知被告到派出所來製作筆錄時，就問他有關2503－
    GD號這部車子的事情，被告有承認是他竊得後交給唐明義使
    用。是被告先坦承該部車子係伊偷的，嗣後製作唐明義的筆
    錄時，唐明義亦供稱該部車子是被告所竊得等語（見本院卷
    第58頁反面、第59頁）。足徵有關犯罪事實欄二至五各該部
    分，警方於被告自承犯罪前，即已有相當之事證懷疑被告涉
    案，故被告就各該部分之犯罪，並無自首之情形；而就犯罪
    事實欄六該部分，被告則係自首犯行，並接受裁判，附此敘
    明。
三、按刑法第 321條第1項第3款之攜帶兇器竊盜罪，係以行為人
    攜帶兇器竊盜為其加重條件，此所謂兇器，其種類並無限制
    ，凡客觀上足對人之生命、身體、安全構成威脅，具有危險
    性之兇器均屬之，且祇須行竊時攜帶此種具有危險性之兇器
    為已足，並不以攜帶之初有行兇之意圖為必要（最高法院79
    年台上字第5253號判例參照）。查，被告所有未經扣案之一
    字型螺絲起子 1支，一般係屬鐵製材質，為質地堅硬之物，
    該螺絲起子既足以撬破玻璃，客觀上顯足以對人之生命、身
    體、安全構成威脅，具有危險性，應屬兇器無訛。核被告於
    犯罪事實欄2、3、5、6（即行竊庚○○、己○○、丁○○○
    、辛○○）各該部分所為，均係犯刑法第320條第1項之竊盜
    罪；被告就犯罪事實欄四該部分，其係攜帶一字螺絲起子行
    竊紀品瑄、郭志平夫妻所有之財物得手，及冒用戊○○之信
    用卡以盜刷詐購油品得手，係分別犯刑法第321條第1項第3
    款之攜帶兇器竊盜罪，及刑法第216條、第210條之行使偽造
    私文書罪、刑法第339條第1項之詐欺取財罪。被告在「中油
    公司豐原大浦站」簽帳單上偽造郭志平署押之行為，係偽造
    該簽帳單（為私文書）之階段行為，而偽造該簽帳單之低度
    行為，亦為行使該偽造簽帳單之高度行為所吸收，均不另論
    處。又被告一個冒用戊○○名義盜刷詐購油品之行為，同時
    觸犯行使偽造私文書及詐欺取財兩罪名，為想像競合犯，應
    依刑法第55條前段之規定，從一重之行使偽造私文書罪論處
    。被告所犯上開4個普通竊盜罪、1個攜帶兇器竊盜罪與1個
    行使偽造私文書罪，其犯意各別，被害人不同，應予分論併
    罰。被告於94年12月28日，曾犯竊盜等罪，經國防部高等軍
    事法院於以94年法仁判字第166號各判處有期徒刑10月、8月
    、6月，並定應執行有期徒刑1年10月確定，甫於96年6月2日
    因縮短刑期執行完畢，此有臺灣高等法院被告前案紀錄表在
    卷為憑，被告於受有期徒刑之執行完畢後，5年以內故意再
    犯有期徒刑以上之前開各罪，均為累犯，應依刑法第47條第
    1項之規定，分別加重其刑。被告自首上開犯罪事實欄六該
    部分（即竊取辛○○財物）之犯行，並接受裁判，爰依法減
    輕其刑，並以上開累犯加重之部分，先加重其刑後減輕之。
乙、無罪部分：
一、公訴意旨略以：被告意圖為自己不法之所有，於 96年11月8
    日凌晨 3時22分許，持戊○○之該張台新商業銀行信用卡，
    至臺中縣豐原市○○路 195號之統一超商提款機，欲以該信
    用卡預借現金，惟因不知密碼，為中國信託商業銀行所拒；
    因認被告此部分所為，另涉犯刑法第 339條第3項、第1項之
    詐欺取財未遂罪嫌。
二、按犯罪事實應依證據認定之，無證據不得認定犯罪事實；又
    不能證明被告犯罪或其行為不罰者，應諭知無罪之判決，刑
    事訴訟法第154條第2項、第301條第1項分別定有明文。公訴
    人認被告涉有上開詐欺取財未遂罪嫌，係以被告於警詢及偵
    查中之自白，核與戊○○於警詢所述相符，並有信用卡遭冒
    用明細、監視器翻拍照片在卷可佐等資為論據。
三、訊據被告對其於96年11月8日凌晨3時22分許，前往臺中縣豐
    原市○○路 195號統一超商內所設置之自動櫃員機，持戊○○所有之該張台新商業銀行信用卡，欲辦理預借現金手續，
    惟因輸入密碼錯誤，經該自動櫃員機拒絕交易等情，固坦承
    不諱。惟查，行為人持非法取得他人之信用卡至自動櫃員機
    預借現金之行為，刑法已於第339條第1項之規定外，另制定
    第 339條之2第1項以資處罰，考其立法用意，係認該項行為
    較刑法第339條第1項之危害較輕，固另制定法律以資處罰，
    且法定刑亦輕於刑法第339條第1項之規定（刑法第339條第1
    項之法定最重本刑為 5年以下有期徒刑，而刑法第339條之2
    第1項之法定最重本刑為3年以下有期徒刑），故有上開行為
    則應依刑法第 339條之2第1項論處。本案被告持戊○○之台
    新商業銀行信用卡利用統一超商所設置之自動櫃員機預借現
    金之行為，應係涉犯刑法第 339條之2第1項之不正利用自動
    付款設備詐欺罪，起訴書論以刑法第 339條第3項、第1項之
    詐欺取財未遂罪，尚有未洽（否則被告之行為若構成既遂罪
    ，依刑法第339條之2第1項論罪之結果，其法定最重本刑為3
    年以下有期徒刑；於未遂之情形，如依刑法第339條第3項、
    第 1項論以未遂，雖得依既遂之規定減輕其刑，然其法定最
    重本刑卻反為5年以下有期徒刑，顯不合理）。而刑法第339
    條之 2之規定，僅處罰既遂犯，不罰未遂之行為，本件被告
    持被害人戊○○之信用卡預借現金未遂之事實，雖與檢察官
    以詐欺未遂罪嫌起訴之基本社會事實同一，然因被告預借現
    金未遂之行為，為法律所不罰，本院自無從予以變更起訴法
    條，其前揭行為，既屬不罰之行為，爰就該部分另為無罪之
    諭知。
丙、原審以被告就犯罪事實欄二至五各該部分，罪證明確，適用
    刑法第216條、第210條、第320條第1項、第 321條第1項第3
    款、第339條第1項、第55條、第47條第1項，刑法施行法第1
    條之 1第1項、第2項前段之規定，予以論罪，並審酌被告因
    缺錢花用，即多次侵入住宅行竊被害人財物，以變賣換現花
    用，被告闖空門行竊之行為，造成被害人居家安寧之危害及
    財產之損失，其犯行誠屬可議，且被告又因未竊得有變賣價
    值之財物，進而冒名盜用被害人之信用卡以盜刷，被告先後
    多次行竊所得財物價值不少，惟因犯罪後，業經坦承犯行，
    犯後態度良好，且行竊財物中屬於價值較高之自小客車部分
    ，多已尋獲發還被害人領回，及考量被告先前已有竊盜之前
    科紀錄，甫於96年6月2日執行完畢出監，即於 96年8月間再
    度犯案等一切情狀，就犯罪事實欄二該部分（即竊取庚○○
    之財物)量處有期徒刑8月；就犯罪事實欄三該部分（即竊取
    己○○之財物)量處有期徒刑8月；就犯罪事實欄四該部分，
    有關竊取戊○○之財物部分量處有期徒刑10月、有關冒用戊○○之信用卡刷卡加油部分量處有期徒刑 4月；就犯罪事實
    欄五該部分（即竊取李陳月欄之財物)量處有期徒刑7月，並
    說明「中油公司豐原大浦站」簽帳單上持卡人簽名欄內偽造
    「郭志平」之署押1枚，不問屬於被告與否，應依刑法第219
    條之規定，併予諭知沒收，另敘明被告行竊丁○○○、辛○○住處財物所用之鑰匙，及行竊戊○○自小客車內之財物所
    用之一字型螺絲起子，雖均係被告所有供行竊所用之物，惟
    因未經扣案，顯已滅失，為免日後執行困難，爰不予諭知沒
    收，認事用法並無不當，量刑亦屬妥適，被告上訴意旨略以
    ：上開各部分伊應係自首犯行云云，指摘原判決不當，為無
    理由，應予駁回。
丁、有關犯罪事實欄六該部分，原審予以論罪科刑，固非無見，
    然被告應係自首此部分犯行，並接受裁判，原審疏未依刑法
    第62條前段之規定論處，即有未當，被告上訴意旨指摘及此
    ，即有理由，自應由本院將原判決此部分撤銷改判，爰審酌
    被告上開犯罪情狀（詳如上述），量處如主文第二項所示之
    刑，並就上訴駁回與撤銷改判部分所處之刑，定其應執行刑
    。
戊、按我國創設簡式審判程序制度之出發點，係在於合理分配司
    法資源的利用，減輕法院審理案件之負擔，以達訴訟經濟之
    要求，另一方面亦在於儘速終結訴訟，讓被告免於訟累（見
    刑事訴訟法第273條之1立法理由第2點)，故簡式審判程序之
    利用，當然限於法院認定與被告陳述相符之有罪判決，始能
    符合該制度之立法目的。又刑事訴訟法第273條之1之立法理
    由第 3點說明，若法院嗣後懷疑被告自白是否具有真實性，
    則基於刑事訴訟法重在實現正義及發現真實之必要，不宜以
    簡式審判程序為之，則可依該條第 2項撤銷原裁定，仍依通
    常程序進行等語，更可推知立法者於訂立本條之初，即有排
    除依簡式審判程序為無罪判決之意旨（臺灣高等法院暨所屬
    法院93年法律座談會刑事類提案第30號參照），故被告雖於
    準備程序中對其持被害人戊○○之該張台新商業銀行信用卡
    ，至臺中縣豐原市○○路 195號之統一超商提款機，欲以該
    信用卡預借現金，惟因不知密碼，為中國信託商業銀行所拒
    之被訴事實為有罪之陳述，然法院審理之結果如認被告應為
    無罪之判決，即不得依簡式審判程序為之。有關被告經起訴
    涉犯詐欺取財未遂罪之部分（即上開無罪之部分），經原審
    審理結果既認應為被告無罪之判決，揆諸上開說明，即不得
    依簡式審判程序而為判決，原審疏未審究上情，就此部分以
    簡式審判程序判決被告無罪，即有未合，檢察官上訴意旨以
    此指摘原判決此部分不當，即有理由，應由本院將原判決此
    部分撤銷改判，因被告就此部分應不構成犯罪，仍應諭知其
    無罪之判決。
據上論斷，應依刑事訴訟法第368條、第369條第1項前段、第364
條、第299條第1項前段、第301條第1項，刑法第320條第1項、第
51條第5款、第47條第1項，刑法施行法第1條之1第1項、第2項前
段，判決如主文。
本案經檢察官甲○○到庭執行職務。
中    華    民    國    97    年    11    月    27    日
            刑事第十庭    審判長法  官  林  照  明
                                法  官  林  欽  章
                                法  官  蔡  名  曜
以上正本證明與原本無異。
行使偽造私文書部分得上訴，其餘不得上訴。
如不服本判決應於收受送達後10日內向本院提出上訴書狀，其未
敘述上訴之理由者，並得於提起上訴後10日內向本院補提理由書
（均須按他造當事人之人數附繕本）「切勿逕送上級法院」。
                                書記官  劉  恒  宏
中    華    民    國    97    年    12    月    1     日
附錄論罪科刑法條：
中華民國刑法第216條：
行使第210條至第215條之文書者，依偽造、變造文書或登載不實
事項或使登載不實事項之規定處斷。
中華民國刑法第210條：
偽造、變造私文書，足以生損害於公眾或他人者，處五年以下有
期徒刑。
中華民國刑法第320條1項：
意圖為自己或第三人不法之所有，而竊取他人之動產者，為竊盜
罪，處五年以下有期徒刑、拘役或五百元以下罰金。
中華民國刑法第321條第1項第3款：
犯竊盜罪而有左列情形之一者，處六月以上、五年以下有期徒刑
：
三、攜帶兇器而犯之者。


司法院資訊處製作；財團法人民間司法改革基金會備份。
